最高法院民事裁定　　　　　　九十四年度台上字第一六○三號
　　上　訴　人　己○○○
　　　　　　　　　　　　　號
　　　　　　　　午 ○ ○
　　　　　　　　巳 ○ ○
　　　　　　　　未 ○ ○
　　共　　　同
　　訴訟代理人　郭 憲 文律師
　　被 上訴 人　庚 ○ ○
　　　　　　　　　　　　　1號.
　　　　　　　　辛 ○ ○
　　　　　　　　壬 ○ ○
　　　　　　　　丙 ○ ○
　　　　　　　　戊 ○ ○
　　　　　　　　丁 ○ ○
　　　　　　　　癸 ○ ○
　　　　　　　　　　　　　之6.
　　　　　　　　天 ○ ○
　　　　　　　　　　　　　樓
　　　　　　　　酉 ○ ○
　　　　　　　　Ｅ○○○
　　　　　　　　黃○○○
　　　　　　　　卯 ○ ○
　　　　　　　　玄○○○
　　　　　　　　　　　　　衖5.
　　　　　　　　Ｆ○○○
　　　　　　　　　　　　　號
　　　　　　　　Ｄ○○○
　　　　　　　　　　　　　1號.
　　　　　　　　宙○○○
　　　　　　　　Ｃ○○○
　　　　　　　　　　　　　巷1.
　　　　　　　　Ｂ○○○
　　　　　　　　　　　　　37.
　　　　　　　　地○○○
　　　　　　　　戌 ○ ○
　　　　　　　　　　　　　20.
　　　　　　　　亥 ○ ○
　　　　　　　　辰 ○ ○
　　　　　　　　申 ○ ○
　　　　　　　　寅 ○ ○
　　　　　　　　宇○○○
　　　　　　　　子 ○ ○
　　　　　　　　　　　　　41.
　　　　　　　　Ａ○○○
　　　　　　　　　　　　　號
　　　　　　　　甲 ○ ○
　　　　　　　　乙 ○ ○
　　　　　　　　丑 ○ ○
上列當事人間租佃爭議事件，上訴人對於中華民國九十四年四月
六日台灣高等法院第二審更審判決（九十三年度上更(三)字第二一
七號），提起上訴，本院裁定如下：
    主  文
上訴駁回。
第三審訴訟費用由上訴人負擔。
    理  由
按上訴第三審法院，非以原判決違背法令為理由，不得為之。又
提起上訴，上訴狀內應記載上訴理由，其以民事訴訟法第四百六
十九條所定事由提起第三審上訴者，應於上訴狀內表明：原判決
所違背之法令及其具體內容、暨依訴訟資料合於該違背法令之具
體事實。其依同法第四百六十九條之一規定提起上訴者，並應具
體敘述為從事法之續造、確保裁判之一致性或其他所涉及之法律
見解具有原則上重要性之理由。同法第四百六十七條、第四百七
十條第二項分別定有明文。而依同法第四百六十八條規定，判決
不適用法規或適用不當者，為違背法令；依同法第四百六十九條
規定，判決有該條所列各款情形之一者，為當然違背法令。是當
事人提起第三審上訴，如合併以同法第四百六十九條及第四百六
十九條之一之事由為上訴理由時，其上訴狀或理由書應表明該判
決所違背之法令條項，或有關判例、解釋字號，或成文法以外之
習慣或法理等及其具體內容，暨係依何訴訟資料合於該違背法令
之具體事實，並具體敘述為從事法之續造、確保裁判之一致性或
其他所涉及之法律見解具有原則上重要性之理由。如未依上述方
法表明，或其所表明者與上開法條規定不合時，即難認為已合法
表明上訴理由，其上訴自非合法。本件上訴人對於原判決提起第
三審上訴，雖以該判決違背法令為由，惟核其上訴理由狀所載內
容，係就原審取捨證據、認定事實及解釋契約之職權行使所論斷
：原出租人即上訴人之被繼承人王年鉞已與王連枝及王年銀間各
分別成立不定期耕地租賃契約；就王連枝部分，於其死亡後更新
為王年鉞與卯○○及王標評間成立新之不定期耕地租賃契約；就
王年銀部分，於其死亡後更新為王年鉞與王興　、王興璽及酉○
○間各別成立新的不定期耕地租賃契約。王年鉞與被上訴人之再
轉被繼承人王萬爵間原來之不定期耕租賃契約，已歸於消滅；地
○○○等人部分無確認之法律上利益等情，指摘為不當，並就原
審所為論斷，泛言未論斷，而非表明該判決所違背之法令及其具
體內容，暨依訴訟資料合於該違背法令之具體事實，更未具體敘
述為從事法之續造、確保裁判之一致性或其他所涉及之法律見解
具有原則上重要性之理由，難認其已合法表明上訴理由。依首揭
說明，應認其上訴為不合法。查被上訴人於原審反訴請求確認上
訴人共有桃園縣中壢市○○段三一七地號如第一審附圖所示Ｄ部
分土地有土地租賃關係存在之訴部分，與上訴人請求確認系爭土
地租約關係不存在之本訴部分，有牽連關係，原審准許王興諒提
起反訴，難謂有何違背法令。又當事人死亡，由其繼承人、遺產
管理人或其他應續行訴訟之人承受訴訟，此觀之民事訴訟法第一
百六十八條規定自明，承受訴訟人於承受訴訟後，即承受原當事
人地位而為該訴訟之當事人，至法院於判決書註明「兼承受訴訟
人」或「即承受訴訟人」，祇在說明其身分而已，而其用語之當
否或有無說明，不影響其當事人之訴訟地位，僅生原判決應否裁
定更正問題。本件原審前審被上訴人王劉綢妹於民國九十一年十
二月十六日死亡，經其繼承人庚○○、辛○○、壬○○、丙○○
、丁○○、戊○○、癸○○、天○○於九十二年七月十一日聲明
承受訴訟而為本件訴訟當事人；另被上訴人王標評於八十五年九
月九日死亡，經原法院於八十六年十月二十一日裁定由其繼承人
卯○○、玄○○○、Ｆ○○○、宙○○○、Ｄ○○○、Ｃ○○○
、Ｂ○○○承受訴訟，則自是時起，卯○○、玄○○○、Ｆ○○
○、宙○○○、Ｄ○○○、Ｃ○○○、Ｂ○○○同時兼有承受王
標評之訴訟而為當事人之地位。另上訴人既僅請求確認被上訴人
之再轉繼承人王萬爵與其被繼承人王年鉞之不定期租約關係不存
在，不包含請求確認上訴人與卯○○、王標評、王興　、王興璽
、酉○○更新之租賃關係不存在，則第一審本於更新各別成立之
租約關係，判決王標評敗訴，就此部分，上訴人與卯○○、王標
評、王興　、王興璽、酉○○間之權利義務關係，應各別認定之
，不生合一確定之問題，原判決所謂已判決確定係指此而言，至
第一審就此部分判決之當否，非本院所能審酌，併此敘明。
據上論結，本件上訴為不合法。依民事訴訟法第四百八十一條、
第四百四十四條第一項、第九十五條、第七十八條，裁定如主文
。
中　　華　　民　　國　九十四　年　　八　　月　三十一　日
                      最高法院民事第八庭
                          審判長法官  劉　延　村
                                法官  劉　福　來
                                法官  陳　重　瑜
                                法官  黃　秀　得
                                法官  葉　勝　利
      本件正本證明與原本無異
                                      書  記  官
中　　華　　民　　國　九十四　年　　九　　月　 十三 　日
                                                      Ｖ
